# 请教陈版，理财产品的收益期末核算问题

提问人：复古的猫 时间：2017-04-06 18:13:22
请教陈版，银行买进的各种理财产品期末涉及到算收益的问题，有些产品是保本浮动，有些是保本非浮动，有些是非保本浮动等，那么期末是按照权责发生制还是收付实现制来核算应收利息呢？像非保本浮动这块理论上是有风险的，未来是否产生经济利益流入，是否能可靠计量都不太确定。

回答人：chenyiwei
浮动收益的理财产品，在期末不能按预期收益率计提利息收入和应收利息，只能在管理人宣告分配时确认。或者，如果预期收益率实现的可能性很大，也可以将其作为可供出售金融资产，年末按预期收益率计算的收益作为公允价值变动计入其他综合收益。

提问人：zengfengxia 时间：2017-05-10 10:48:34
陈版，按修订后准则，这一类非保本保息的理财产品不属于以摊余成本计量的金融资产，也不属于以公允价值计量且其变动计入其他综合收益的金融资产，只能分类为指定以公允价值计量且其变动计入其他综合收益的金融资产，且指定不可撤销。不可撤销的意思是今后也不得重分类为其他类别的金融资产，这样理解对吗？

回答人：chenyiwei
应是这样。